---
title: "Model-Agnostic Methods: feature & interaction"
author: "Hector Hao"
date: "2019/5/2"
output: html_notebook
---

# 第二章 黑箱模型解释 Model-Agnostic Methods

### PART 1.1. 特征层面的模型解释.

## 这种模型在解释方面的优势主要是灵活性。

### partial dependence plot(pdp) 
#### 见plotmo pmethod = "partdep" 但是这个方法貌似不如iml的feature effect的ale plot(accumulated local effect).
* pdp 的算法是全都算一遍然后求平均数。
* plotmo的默认算法是取连续变量的中位数和离散变量的第一个特征...
### ALE 用的是条件概率分布，主要优势是可以避免高相关变量在pdp计算时被解除绑定的问题(例如会计算80m2的5居室)

```{r}

library(pre)
library(iml)

# 用于相关分析
library(Hmisc)
library(ggcorrplot)


load('./bike.RData')
rules = pre(cnt ~ ., data = bike)
# 准备好画pdp
```

下面的封装方式基本是固定的。这里可以体会一下黑箱模型画图的优劣势。

前面提到了优势是灵活性，可以在不知道模型具体结构的情况下把图画出来。

但是也会有相应的缺点。所有的数据点是重新输入进去然后计算了一遍的。

在数据量大的时候要注意。

```{r}

pred = function(model, newdata){
  predict(model, newdata)
}

predictor = Predictor$new( 
  model = rules,
  data = bike,
  y = bike$cnt,
  predict.fun = pred
  )

feaeff = FeatureEffect$new(predictor = predictor, feature = 'temp', method = "pdp+ice")

plot(feaeff)

```

以及在上图中，还要注意数据点的分布。否则很多时候所谓的“趋势”是假的

```{r}
# plotmo 在这方面就不是很强。主要是没有给出自变量的分布范围。

library("plotmo")
plotmo(rules)
plotmo(rules, pmethod = 'partdep')
```

### individual conditional expectation(ICE)
* 在ICE中，每个实例有一条线。表现的是随着横轴的变量变化，每个实例的变化趋势。

```{r}
# 图见上面的feaeff.

```

### accumulated local effect(ale)
* 一阶 ale 不难理解，就是加了条件分布的单变量趋势图。
* 二阶 ale 需要注意。二阶ale只会显示二阶效果，不会显示一阶主效应。

这里给出实例。

```{r}
feaeff_month = FeatureEffect$new(predictor = predictor, feature = "mnth", method = "ale")
plot(feaeff_month)
```



```{r}
feaeff = FeatureEffect$new(predictor = predictor, feature = c('hum','temp'), method = "ale")
plot(feaeff)

```



上面提到了变量的相关性，这里给了几个求相关的可视化方法。
```{r}
library(Hmisc)
library(ggcorrplot)


#create correlation matrix
cor_ret = rcorr(as.matrix(bike[sapply(bike, is.numeric)]), type = c("pearson"))

ggcorrplot(cor_ret$r, hc.order = TRUE, type = "lower",
     outline.col = "white", p.mat = cor_ret$P, insig = "blank")

```
### PART 1.2 特征层面的模型解释:交互作用

The whole is greater than the sum of its parts

交互作用的指标有:
Friedman’s H-statistic: 方差解释量有多少是交互作用产生的。
```{r}
################
# 注意: 以下代码均没有在较短的时间范围内成功运行。
# 对于交互作用可能需要先找到关键的变量，然后针对具体的变量进行交互作用的检验
#
# 交互作用检验之后，PDP来看具体的形状。
################

# 分为两步: 
# 第一步: 看每个变量和所有其他变量的平均交互强度
interaction_ret = Interaction$new(predictor = predictor)
plot(interaction_ret)

# 第二步: 看单个变量和其他变量的交互强度。

temp_inter_ret = Interaction$new(predictor = predictor, feature = 'temp')
plot(temp_inter_ret)


library('pre')
pre::interact(rules)
```

