---
title: "R_learning_iml_1"
author: "Hector Hao"
date: "2019/4/30"
output: html_notebook
---

```{r setup, include=FALSE}
knitr::opts_chunk$set(echo = TRUE)
```


```{r}
# 本章的模型解释用到的包如下
library('jtools')
library('iml')
# 本章建模用到的包如下
library('h2o')
```


# 第一章 自带解释性的方法: 线性回归

## 线性回归：最简单，最实用，限制也最多
* 线性
* 独立
* 不多重共线
* 方差恒定
* 因变量正态

虽然现实场合中比较尴尬，但还是值得一试的简单方法。

### 线性回归的指标
* R-squared & adjusted R-squared
* feat imp. === t value of each weight.
* 心理学常识性指标，不多说了

#### 实例
```{r}
load('./bike.RData')
bike_x = bike[,-which(names(bike) %in% c("cnt", "mnth", "weekday"))]
# 构建模型的时候先去除因变量，然后去除高度共线的自变量，然后再线性回归。
# 这里是用了lm对类别变量的自动编码。其他一些模型需要手动编码，下面给出了手动编码的代码。

bike_y = bike$cnt
features = names(bike_x)

lr_model = lm(bike_y~., data = bike_x)
```

变量解释：

如果是连续变量：其他因素保持不变，温度每上升1度，租车量增加96台。

如果是类别变量：互相比较就行了。

先来看模型指标
```{r}
summ(lr_model)
```
```{r}
# 这里是手动对catg vars 进行编码
x_train = model.matrix( ~ .-1, bike_x[,features])
x_train_dataframe = as.data.frame(x_train)
lr_model_2 = lm(bike_y~., data = x_train_dataframe[,-which(names(x_train_dataframe) %in% c("seasonSPRING"))])
summ(lr_model_2)
# 可见和上面是一致的
```


```{r}
plot_coefs(lr_model, lr_model_2)

```
再来看模型的各项的重要性
```{r}
plot_summs(lr_model,lr_model_2, scale=T, plot.distributions = T, coefs = c('seasonWINTER', 'workingday'))
```


接下来，为了控制模型的复杂度，使用一些sparse reg的方法，例如lasso.

后续所有建模都基于h2o包。

```{r}
library(h2o)
h2o.init()

predictors = c("season", "holiday", "weathersit",
               "temp", "hum", "windspeed", "days_since_2011", "workingday")
response = "cnt"

#########
# 中间可以有各种preprocess.
#########

bike.h2o = as.h2o(bike)
bike.glm = h2o.glm(family = "gaussian", x = predictors, y = response, training_frame = bike.h2o,
                   lambda = 0,
                   compute_p_values = T) # 注意写compute_p_values = T + lambda = 0 的时候，就没有alpha值了。否则alpha会有一个默认值用作正则化。

```

让我们看看h2o包给出的重要性排序。
```{r}
summary(bike.glm)
```

再看看系数(下面)，注意这里面系数本身可以很小，例如temp，但它的重要性可能很大(考虑自变量本身的range)。

相当于前者是weight，后者是effect

```{r}
h2o.coef(bike.glm)
```

```{r}
h2o.coef_norm(bike.glm)
```

继续查看变量的统计学指标
```{r}
bike.glm@model$coefficients_table

```

```{r}
summary(bike.glm)
```

```{r}
# 通过用predict封装，实现 iml包的调用。
############
# 分为以下四步：
# 0.(可选)对于需要全数据的解释，先把x和y准备出来。
# 1.封装一个预测函数，输入是model & dataframe, 输出是vector。
# 2.封装一个Predictor, 写法基本固定，指定model,x,y即可。
# 3.封装一个具体想解释的指标obj, 例如FeatureImp.
############


# 0
input_x = as.data.frame(bike.h2o[predictors])
input_y = as.vector(bike.h2o[response])

# 1
pred.h2o <- function(model, newdata)  {
  results <- as.data.frame(h2o.predict(model, as.h2o(newdata)))
  return(results$predict)
}

# predicting example
# ret = pred(bike.glm, newdata = input_x[1:2,])

# 2
predictor.glm = Predictor$new(
  model = bike.glm,       # from -1, 前面的model
  data = input_x,         # from 0
  y = input_y,            # from 0
  predict.fun = pred.h2o, # from 1
  class = "regression"    # 2
)
str(predictor.glm)

imp.glm <- FeatureImp$new(
  predictor.glm, # from 2
  loss = "mse"   # 3
  )
plot(imp.glm)
# 最终如图
```
