---
title: "R_learning_iml_3"
author: "Hector Hao"
date: "2019/4/30"
output: html_notebook
---

```{r setup, include=FALSE}
knitr::opts_chunk$set(echo = TRUE)
```


```{r}
# 本章的模型解释用到的包如下
library('iml')
# 本章建模用到的包如下
library('foreign')
library('MASS')
```
# 第一章 自带解释性的方法: robust regression

这章研究一下robust regression.本质是回归诊断。

此外，本章继续尝试解释模型的封装。

## 线性回归的基本术语再回顾
* residual 残差

残差指观测值和估计值的差。

* outlier 离群值

指残差过大的数据点。

* leverage 杠杆值

自变量值远离变量均值的程度。高杠杆值意味着样本对模型参数的影响大。

* influence 影响

如果去掉某个样本，函数参数估计的变化大小。influence是leverage & outlierness的综合结果。

* Cook's distance

Cook's D， residual & leverage的综合结果。

* robust regression

对于一些影响较大的点，给较小的权重，影响较小的点给较大的权重，而不是简单地靠删去样本。

```{r}
cdata <- read.dta("https://stats.idre.ucla.edu/stat/data/crime.dta")
summary(cdata)
summary(ols <- lm(crime ~ poverty + single, data = cdata))
```
```{r}
opar <- par(mfrow = c(2,2), oma = c(0, 0, 1.1, 0))
plot(ols, las = 1)
```

四张图分别有自己的含义。

第一张：outlier 和 high leverage点都标在图中了。横轴是y值，纵轴是残差。

第二张：违背正态性假设的数据点

第三张：scaled location plot

标准化残差，应该是一条横线。如果不是横线，那图中会标出关键的影响值。

第四张：cook's D

宽松标准是大于1则是离群值。保守标准是 4/n.

求cook's distance的步骤

```{r}
dis = cooks.distance(ols)
r = stdres(ols)
a = cbind(cdata, dis, r)
str(a[dis > 4/51,])

```

```{r}
# then robust linear reg.
summary(rr.huber <- rlm(crime ~ poverty + single, data = cdata))

```


```{r}
hweights <- data.frame(state = cdata$state, resid = rr.huber$resid, weight = rr.huber$w)
hweights2 <- hweights[order(rr.huber$w), ]
hweights2[1:15, ]
# 可以看到weight, 是按照残差来确定的。

```